臺灣澎湖地方法院刑事裁定　　　　　　　　　　　　　　九十三年度聲判字第七號
　　聲　請　人　乙○○　男　四.
　　代　理　人　王家鈺律師
　　被　　　告　甲○○　男　五.
右列聲請人因被告涉嫌業務過失傷害案件，不服臺灣高等法院高雄分院檢察署檢察長
駁回再議之處分（九十三年度上聲議字第八一三號），聲請交付審判，本院裁定如左
：
    主      文
聲請駁回。
    理      由
一、按告訴人不服上級法院檢察署檢察長或檢察總長認再議為無理由而駁回之處分者
    ，得於接受處分書後十日內委任律師提出理由狀，向該管第一審法院聲請交付審
    判，法院認為交付審判之聲請不合法或無理由者，應駁回之，刑事訴訟法第二百
    五十八條之一、第二百五十八條之三第二項前段，分別定有明文。
二、本件聲請人乙○○以被告甲○○涉犯刑法第二百八十四條第二項之業務過失傷害
    罪名，向臺灣澎湖地方法院檢察署檢察官提出告訴，經該署檢察官於民國九十三
    年十月十四日以九十三年度偵字第五０七號為不起訴處分後，聲請人不服，聲請
    再議，經臺灣高等法院高雄分院檢察署檢察長於九十三年十一月四日以九十三年
    度上聲議字第八一三號為駁回再議之處分。
三、聲請交付審判意旨略為：被告甲○○係澎湖縣立馬公國民中學（下稱馬公國中）
    專任體育教師，在該校於民國九十二年十月三十日，舉辦九十二學年度校慶運動
    會會前賽時，負責布置跳高項目之使用場地，負有正確布置場地、維護參賽學生
    安全之義務，詎被告應注意而未注意，未將跳高比賽所使用之防護墊正確擺設，
    致聲請人之子陳昭勳起跳後，僅部分身體著落在護墊上，頭部直接撞擊學校操場
    跑道，受有腦震盪併輕微腦水腫、脊椎前移之傷害。聲請人根據該校學生廖宗南
    、陳力維事後向聲請人描述情節，至現場測量結果，當時防護墊之擺設，並未符
    合標準；另澎湖縣政府亦函覆：馬公國中只有一組防護墊，更可見當時護墊擺設
    有所不足；檢察官在偵查中並未實地履勘，逕認護墊擺設符合規定，有所違誤。
    原駁回再議處分卻對上情不查，認為被告並無過失，聲請人無法信服，為此聲請
    交付審判。
四、按犯罪事實應依證據認定之，無證據不得認定犯罪事實，刑事訴訟法第一百五十
    四條第二項定有明文。而事實之認定，應憑證據，如未能發現相當證據，或證據
    不足以證明，自不能以推測或擬制之方法，以為裁判基礎；又告訴人之告訴，係
    以使被告受刑事訴追為目的，是其陳述是否與事實相符，仍應調查其他證據以資
    審認（最高法院四十年臺上字第八六號、五十二年台上字第一三００號判例參照
    ）。因此，本件被告有無聲請交付審判意旨所指之犯罪嫌疑，應綜合全卷資料，
    以資認定有無不利被告之積極證據足以證明其等犯嫌。經查：
（一）被告甲○○係馬公國中專任體育教師，在該校於九十二年十月三十日舉辦九十
      二學年度校慶運動會會前賽時，負責布置跳高項目之場地；陳昭勳參賽前，曾
      有四名學生安然跳越，並未受傷；但陳昭勳起跳後，僅部分身體著落在護墊上
      ，頭部直接撞擊學校操場跑道，因此受有腦震盪併輕微腦水腫、脊椎前移等傷
      害之事實，業據被告及聲請人供述一致，並有驗傷診斷書附卷可稽。上開事實
      ，堪以認定。
（二）查該校體育老師歐文錞於警訊中陳述：當時跳高場地置放舊式的白色跳高墊四
      塊，各二塊合併分別疊成井字狀態，上面再鋪一層藍色的撐竿跳跳高墊，白色
      舊式跳高墊長約六公尺、寬三公尺、高四、五十公分，合起來的厚度有一公尺
      左右等語；核與另一教師高明順陳稱：學校沒有標準跳高墊，當時使用白色海
      綿墊五塊，各二、三塊合併疊成井字狀態，上面再鋪藍色的撐竿跳跳高墊，白
      色海綿墊長約五公尺、寬三公尺，高四、五十公分左右，合起來的厚度有一公
      尺左右等情大致相符。因此，該校在該跳高場地，至少置有長五公尺、寬三公
      尺、厚一公尺之防護墊，已超過澎湖縣政府教育局九十三年八月二十六日府教
      體字第０九三０八０一四八０號函覆之著地區設置防護墊長五公尺、寬三公尺
      、厚零點七公尺之標準。另由陳昭勳參賽前，已有四名學生安然跳越，並未受
      傷等情觀之，亦可徵當時防護墊擺設並無問題，自難認係被告過失，引起本件
      事故。而陳昭勳在警訊中亦自承其起跳位置偏左，因此，本件傷害，應係其起
      跳位置不當引起，堪以認定。又聲請人以澎湖縣政府曾在偵查中函覆：馬公國
      中只有一組防護墊為由，推論當時護墊擺設不足云云，然澎湖縣政府係學校上
      級機關，偶至學校檢查，對當時擺設情況並非能正確掌握，況該函文亦未表示
      「一組」防護墊之體積，並不足長五公尺、寬三公尺、厚零點七公尺等情，聲
      請人遽以上開函文，推論防護墊設置不足，認原處分意旨不當，恐嫌率斷。
（三）至於聲請人提出該校學生廖宗南、陳力維陳述當時防護墊擺設不符規定之錄音
      帶，供本院調查一節，惟按刑事訴訟法第二百五十八條之一規定告訴人得向法
      院聲請交付審判，係對於「檢察官不起訴或緩起訴裁量權」制衡之一種外部監
      督機制，法院僅就檢察官所為不起訴或緩起訴之處分是否正確加以審查，以防
      止檢察機關濫權，依此立法精神，同法第二百五十八條第三項規定法院審查聲
      請交付審判案件時「得為必要之調查」，其調查證據之範圍，自應以偵查中曾
      顯現之證據為限；而同法第二百六十條對於不起訴處分已確定或緩起訴處分期
      滿未經撤銷者得再行起訴之規定，其立法理由說明該條所謂不起訴處分已確定
      者，包括「聲請法院交付審判復經駁回者」之情形在內，是前述「得為必要之
      調查」，其調查證據範圍，更應以偵查中曾顯現之證據為限，不得就告訴人新
      提出之證據再為調查，亦不得蒐集偵查卷以外之證據，否則，將與刑事訴訟法
      第二百六十條之再行起訴規定，混淆不清，亦將使法院兼任檢察官而有回復「
      糾問制度」之虞。因此，本院無從予以調查，附此說明。
（四）綜上所述，本件並無任何積極證據足以證明被告有何業務過失傷害犯行，復查
      無其他證據足認被告有上開犯行，應認其犯罪嫌疑不足。原不起訴處分書及駁
      回再議處分書，已就本案事證，取捨證據調查詳細說明，因而依法為不起訴處
      分及駁回再議之聲請，尚無違背經驗法則、論理法則或其他證據法則之情形，
      於法均無違誤，本件聲請意旨仍執前詞，對於原處分加以指摘而聲請交付審判
      ，並無理由，應予駁回。
五、依刑事訴訟法第二百五十八條之三第二項前段，裁定如主文。
中      華      民      國      九十四     年    一     月     十三    日
                         臺 灣 澎 湖 地 方 法 院 刑 事 庭
                               審判長法  官  管   安   露
                                     法  官  陳   介   安
                                     法  官  李   宛   玲
右正本係照原本作成。
如不服本裁定，應於裁定送達後五日內，向本院提出抗告狀（須附繕本）。
中      華      民      國      九十四     年    一     月     十四    日
                                     書記官  莊   茹   茵
